【裁判字號】    97,上易,1991
【裁判日期】    971218
【裁判案由】    竊盜
【裁判全文】
臺灣高等法院刑事判決                97年度上易字第1991號
上  訴  人
即  被  告  乙○○
上  訴  人
即  被  告  甲○○
上列上訴人因竊盜案件，不服臺灣桃園地方法院97年度易字第
471號，中華民國97年6月25日第一審判決（起訴案號：臺灣桃園
地方法院檢察署96年度偵字第22478號），提起上訴，本院判決
如下：
    主  文
上訴駁回。
    事  實
一、乙○○前於民國94年間因違反毒品危害防制條例案件，經本
    院以94年度壢簡字第1170號判處有期徒刑3 月確定，並於95
    年3 月21日易科罰金執行完畢。詎乙○○仍不知悔改，與甲
    ○○基於意圖為自己不法所有之犯意聯絡，於96年8 月30日
    下午2時許，由乙○○駕駛車號KF-4012號自小客貨車搭載甲
    ○○並攜帶乙○○所有客觀上足供兇器使用，對人之生命、
    安全構成威脅之油壓剪1支，前往桃園縣大園鄉○○路洽溪
    橋下涵洞口，由甲○○持上開油壓剪裁剪桃園縣大園鄉公所
    所有供涵洞阻擋垃圾所用之鐵條共約220公斤，再交由乙○
    ○搬運至前揭自小客貨車上。嗣於同日晚上7時30分許，為
    警當場查獲，並扣得乙○○所有供竊盜所用之油壓剪1支。
二、案經桃園縣政府警察局大園分局報請臺灣桃園地方法院檢察
    署檢察官偵查後提起公訴。
    理  由
壹、程序事項：
    本件認定犯罪事實所引用之本件卷內所有卷證資料（包含文
    書證據、物證等證據），並無證據證明係公務員違背法定程
    序所取得，且被告乙○○、甲○○於原審審理終結前就卷內
    所有之卷證資料之證據能力均表示無意見，卷內之文書證據
    ，亦無刑事訴訟法第159條之4之顯有不可信之情況與不得作
    為證據之情形，則依刑事訴訟法第159條之5之規定，本件認
    定犯罪事實所引用之本件卷證所有文書證據、物證等證據，
    均有證據能力。
貳、實體事項：
一、訊據上訴人即被告乙○○、甲○○固不否認確有於上揭時間
    ，持油壓剪在桃園縣大園鄉○○路洽溪橋下涵洞口裁剪鐵條
    ，並將鐵條放至被告乙○○所駕駛之車號KF-4012號自小客
    貨車上等情，惟均矢口否認有何共同攜帶兇器竊盜之犯行，
    均辯稱：其2人僅係至洽溪橋下撿拾散落於溪中之鐵條，因
    為鐵條均已生鏽，以為是沒有人的云云。經查：
  (一)上開犯罪事實業據告訴代理人即桃園縣大園鄉公所建設課員
    工丙○○於警詢時指述：查獲的鐵條係由內政部土地重劃局
    施設，交由大園鄉公所管理，供大園鄉○○路洽溪橋阻擋垃
    圾所用之鐵條等語明確（見原審96年度審易字第724號卷第
    33頁、偵查卷第18頁至第19頁），並有贓物認領保管單1紙
    及現場查獲照片4張在卷可憑。足認該等鐵條確為桃園縣大
    園鄉公所所管領無訛。
  (二)被告2人雖以前詞置辯，然查：證人即警員陳宗華於原審證
    稱：我們去現場，鐵條已經在車上，我問他們鐵條那裡竊得
    ，他們說是在洽溪橋涵洞裡，我們就到涵洞去看，現場真的
    有一輛單輪的推車，用來裝載鐵條後涵洞推出來 (原審卷第
    49頁)。足認鐵條原本係在涵洞內，告訴人指稱係供作阻絕
    垃圾之用，即可採信，被告等辯稱係在溪中撿拾而得，自不
    可採。被告乙○○於本審固提出涵洞口照片8張，主張涵洞
    口並沒有阻擋之鐵條云云。惟依警員陳宗華上開證言，鐵條
    係自涵洞內推出，原先顯非安放於涵洞口，則上開照片自不
    能資為有利於被告之認定。又鐵條乃屬五金材料，不論係新
    品抑或使用過之舊料，均有相當之交易價值，依一般經驗法
    則及論理法則，所有人或持有人實無任意丟棄供他人撿拾之
    可能。又該等鐵條共約220 公斤，多達數十根，占滿一半後
    車台，數量不少，並非零星數根，有現場相片二紙可佐 (偵
    卷第28頁)。本件鐵條數量既多，顯有相當之價值，自非他
    人丟棄不要之物。況被告二人坦承確有持油壓剪在桃園縣大
    園鄉○○路洽溪橋下涵洞口裁剪鐵條，並搬運至被告乙○○
    上開自小客貨車之舉動，稽上各情，足見被告2人所辯，顯
    屬卸責之飾詞，不足採信。
  (三)本件事證已經明確，被告2 人之犯行堪予認定，應依法論科
    。
二、按刑法第321 條第1 項第3 款之攜帶兇器竊盜罪，係以行為
    人攜帶兇器竊盜為其加重條件，此所謂兇器，其種類並無限
    制，凡客觀上足對人之生命、身體、安全構成威脅，具有危
    險性之兇器均屬之，且祇需行竊時攜帶此種具有危險性之兇
    器為已足，並不以攜帶之初有行兇之意圖為必要，亦不以使
    用為必要。本件被告2 人所攜帶之油壓剪1 支，為金屬製，
    且前尖呈尖銳狀，客觀上自足以對人之生命、身體、安全構
    成威脅，而具有危險性，堪認係屬兇器無訛。核被告乙○○
    、甲○○2 人所為，均係犯刑法第321 條第1 項第3 款之攜
    帶兇器竊盜罪。被告2 人就上開犯行間，有犯意聯絡及行為
    分擔，為共同正犯。又被告乙○○有前開事實欄論罪科刑之
    紀錄，有臺灣高等法院全國前案紀錄表附卷可考，其於有期
    徒刑執行完畢後5 年內，再故意犯本件有期徒刑以上之罪，
    為累犯，應依刑法第47條第1 項規定加重其刑。
三、原審因認被告2人犯行明確，援引刑法第28條、第321條第1
    項第3款、第47條第1項規定，並審酌被告2人均正值青壯卻
    不思正途以營生，為貪圖利益即竊取他人之財物，欠缺尊重
    他人財產法益之觀念，且被告乙○○已有上開前案犯罪科刑
    之紀錄，素行不良，併於犯後仍飾詞狡辯，態度不佳，更耗
    費司法資源，惟本件被告2人所著手竊盜之物價格尚非高昂
    及對社會所造成之危害等一切情狀，分別量處有期徒刑8 月
    、7月，並說明末扣案之油壓剪1支，係供被告2人犯本件之
    罪所用之物，且為被告乙○○所有，業據其供承在卷，爰併
    依刑法第38條第1項第2款之規定，宣告沒收之。核原審認事
    用法，並無違誤，量刑亦頗適當，被告2人上訴，仍執陳詞
    ，否認犯罪，為無理由，上訴應予駁回。
據上論斷，應依刑事訴訟法第368條，判決如主文。
本案經檢察官曾俊哲到庭執行職務。
中    華    民    國    97    年    12    月    18    日
                  刑事第十七庭  審判長法  官  趙功恆
                                      法  官  高明哲
                                      法  官  陳世宗
以上正本證明與原本無異。
不得上訴。
                                      書記官  魏汝萍
中    華    民    國    97    年    12    月    18    日
附錄：本案論罪科刑法條全文


司法院資訊處製作；財團法人民間司法改革基金會備份。
